臺灣板橋地方法院交通事件裁定　　　　99年度交聲字第3131號
原處分機關　交通部公路總局臺北區監理所蘆洲監理站
異　議　人
即受處分人　王之太龍
上列異議人即受處分人因違反道路交通管理處罰條例案件，不服
原處分機關於中華民國99年9 月23日所為之裁決處分（裁決書案
號：北監蘆字第裁46-C00000000號），聲明異議，本院裁定如下
：
    主  文
異議駁回。
    理  由
一、聲明異議意旨略以：異議人即受處分人王之太龍於民國99年
    9 月3 日凌晨2 時30分許，騎乘車牌號碼588-DCS 號重型機
    車，行經臺北縣三重市（已改制為新北市三重區；以下仍沿
    用改制前之地名）自強路、三張街之交岔路口（裁決書漏載
    自強路、三張街之交岔路口）處時，因闖紅燈之違規行為，
    經臺北縣政府警察局三重分局（已改制為新北市政府警察局
    三重分局）厚德派出所（下稱原舉發機關）警員攔停後，當
    場製單舉發；惟異議人當時係自三張街駛出，見綠燈後右轉
    ，欲返回住處，警員原係在對面執行攔檢酒駕勤務，卻無故
    自對面車道疾駛過來，攔停並舉發異議人闖紅燈，當異議人
    向警員解釋並未有闖紅燈之行為時，警員卻一副高高在上之
    姿態，異議人深感不服，爰依法聲明異議云云。
二、按汽車（包括機器腳踏車）駕駛人，行經有燈光號誌管制之
    交岔路口闖紅燈者，處新臺幣（下同）1,800 元以上5,400
    元以下罰鍰，並記違規點數3 點，道路交通管理處罰條例第
    53條第1 項、第63條第1 項第3 款分別定有明文。
三、經查，本件異議人即受處分人王之太龍於99年9 月3 日凌晨
    2 時30分許，騎乘車牌號碼588-DCS 號重型機車，沿臺北縣
    三重市○○路由東往西方向行駛，行至自強路與三張街交岔
    路口處時，於該有燈光號誌管制之交岔路口闖紅燈，經原舉
    發機關警員當場攔停並依法製單舉發等事實，有原舉發機關
    警員所製發之北縣警交大字第C00000000 號舉發違反道路交
    通管理事件通知單影本1 紙在卷可稽，並經證人即當場目睹
    異議人本件違規行為之原舉發機關警員徐冠明於本院訊問時
    到庭結證明確（詳後述）。異議人雖辯稱：伊當時係自三張
    街駛出，見綠燈後右轉，欲返回住處，警員原係在對面執行
    攔檢酒駕勤務，卻無故自對面車道疾駛過來，攔停並舉發伊
    闖紅燈云云；惟查，證人徐冠明於本院訊問時，到庭結證略
    稱：伊當日係執行凌晨2 時至4 時之巡邏勤務，當時伊沿三
    張街由南往北方向行駛，行經三張街、自強路路口處欲行左
    轉自強路時，當時三張街由南往北直行方向號誌為綠燈，而
    自強街由東往西方向直行號誌為紅燈，伊看見異議人騎乘機
    車沿自強路由東往西方向駛至該交岔路口前，紅燈有停一下
    ，之後直行闖紅燈通過路口，當時沒有其他車輛，伊見狀立
    即上前在自強路道路中間攔停異議人，並依法舉發等語（見
    本院99年11月1 日訊問筆錄第1 至第2 頁）；衡情證人徐冠
    明與異議人本素不相識，彼此間亦無怨隙，倘非異議人確有
    違規情事，實難想像證人徐冠明竟會無中生有、任意羅織異
    議人闖越紅燈之違規事實；再執勤警員本其維護交通秩序、
    安全職責所為之舉發，原屬公務員依法行使公權力之行為，
    自應受到適法、正確之推定，而異議人復未能就執勤警員之
    舉發有何違誤之處，提出相關證據以供本院調查，本院亦查
    無其他證據足認警員有何違法取締之情事；從而，證人徐冠
    明上開證述情節，應值採信，異議人空言辯稱其並無闖紅燈
    之違規行為云云，自無足採。綜上所述，本件異議人騎乘機
    車行經有燈光號誌管制之交岔路口闖紅燈之違規事實，事證
    明確；原處分機關以異議人違反道路交通管理處罰條例第53
    條第1 項規定，裁處罰鍰1,900 元，並依同條例第63條第1
    項第3 款（裁決書漏載第3 款）規定，記違規點數3 點，核
    無不當；本件異議人之異議為無理由，應予駁回。
據上論斷，應依道路交通事件處理辦法第18條規定，裁定如主文
。
中    華    民    國    100   年    6     月    30    日
                    交通法庭  法  官  劉景宜
以上正本證明與原本無異。
如不服本裁定，得自收受送達之日起5 日內向本院提出抗告狀。
                              書記官  謝秀青
中    華    民    國   100    年    7     月    6     日